臺灣高等法院刑事裁定
110年度聲字第1352號
聲  請  人
即  被  告  李勝宏原名李易洋



上列聲請人因詐欺案件（本院109年度上易字第1101號），聲請
交付法庭錄音光碟，本院裁定如下：
    主  文
聲請人於繳納相關費用後，准予轉拷交付本院109年度上易字第1
101號案件（含第一審及第二審）之全卷影本（電子卷證）。另
於繳納相關費用後，准予轉拷交付本院法庭（本院109年度上易
字第1101號案件）之錄音光碟；就取得之內容不得散布、公開播
送，或為非正當目的使用，並禁止聲請人再行轉拷利用。
    理  由
一、聲請意旨略以：聲請人被訴詐欺案件，因訴訟（再審或非常
    上訴）之需要，依刑事訴訟法第33條第2項、司法院釋字第7
    62號解釋意旨及法院組織法第90條之1第1項規定，請求准許
    聲請人預納費用後，付與㈠第一審及第二審部分，全卷影本
    （電子卷證）；㈡第二審部分，「歷次開庭全程錄影（音）
    光碟」等語。
二、按修正前之刑事訴訟法第33條第2項前段原規定「無辯護人
    之被告於審判中得預納費用請求付與卷內筆錄之影本」，該
    條規定嗣經修正為「被告於審判中得預納費用請求付與卷宗
    及證物之影本」，經總統於民國108年6月19日公布，並已於
    108年12月19日生效施行，而將被告於「審判中」得請求付
    與之卷證資料由「卷內筆錄之影本」擴及於「卷宗及證物之
    影本」。至於審判程序終結後或判決確定後，被告得否請求
    付予卷宗及證物之影本，法律雖仍無明文，然參酌司法院釋
    字第762號解釋已宣告修正前刑事訴訟法第33條第2項前段規
    定未賦予被告得請求付與卷宗筆錄以外之卷宗及證物影本之
    權利，妨害被告防禦權之有效行使，於此範圍內，與憲法第
    16條保障訴訟權之正當法律程序原則意旨不符等旨，本諸合
    目的性解釋，判決確定後之被告，如因聲請再審、非常上訴
    或其他訴訟目的之需要，請求法院付與卷證資料影本者，仍
    應予准許，以保障其獲悉卷內資訊之權利，並符便民之旨（
    最高法院107年度台抗字第1324號、108年度台抗字第251號
    、108年度台抗字第1074號裁定意旨參照）。次按法院組織
    法第90條之1第1項規定：「當事人及依法得聲請閱覽卷宗之
    人，因主張或維護其法律上利益，得於開庭翌日起至裁判確
    定後6個月內，繳納費用聲請法院許可交付法庭錄音或錄影
    內容。但經判處死刑、無期徒刑或10年以上有期徒刑之案件
    ，得於裁判確定後2年內聲請」，而法庭錄音錄影及其利用
    保存辦法第8條第1項、第2項亦規定：「當事人及依法得聲
    請閱覽卷宗之人，因主張或維護其法律上利益，聲請交付法
    庭錄音或錄影內容時，應敘明理由，由法院為許可與否之裁
    定。法院受理前項聲請，如認符合聲請人要件，並在聲請期
    間內提出，且就所主張或維護法律上之利益已敘明者，除法
    令另有排除規定外，應予許可。」是當事人及依法得聲請閱
    覽卷宗之人，若因主張或維護其法律上利益，且無法令規定
    得不予許可或限制聲請閱覽、抄錄或攝影卷內文書之情形者
    ，得於開庭翌日起至裁判確定後6個月內，繳納費用聲請法
    院許可交付法庭錄音或錄影內容，以維其訴訟權益。
三、經查，本件聲請人即被告李勝宏因詐欺案件，經本院以109
    年度上易字第1101號判決上訴駁回確定等情，業經本院調卷
    查核無訛。本件被告係以因訴訟（再審或非常上訴）所需，
    故而聲請付與㈠第一審及第二審部分，全卷影本（電子卷證
    ）；㈡第二審部分，「歷次開庭全程錄影（音）光碟」，依
    本件被告業已敘明其因主張或維護其法律上利益，始請求付
    與前揭卷證及本院法庭之錄音光碟，揆諸前揭說明，為保障
    被告獲悉卷內資訊之權利，並符便民之旨，就卷內與被告被
    訴事實有關，且無足以妨害另案偵查或涉及當事人、第三人
    之隱私或業務秘密等情事，亦無涉及國家機密或其他依法令
    應予保密之事項，准許被告於預納費用後付予本院109年度
    上易字第1101號案件（含第一審及第二審）之全卷影本（電
    子卷證）及本院法庭（本院109年度上易字第1101號案件）
    之錄音光碟。又依法院辦理聲請交付法庭錄音錄影內容應行
    注意事項第6點規定、法庭錄音錄影及其利用保存辦法第8條
    相關規定，就取得之光碟內容不得散布、公開播送，或為非
    正當目的使用，並禁止被告再行轉拷利用或為其他訴訟目的
    以外之不當使用。
四、據上論斷，依刑事訴訟法第220條，裁定如主文。 
中　　華　　民　　國　　110 　年　　3 　　月　　31　　日
                  刑事第二十三庭審判長法　官  許永煌
                                      法　官  吳定亞
                                      法　官  黃美文
以上正本證明與原本無異。
不得抗告。
                                      書記官  湯郁琪
中　　華　　民　　國　　110 　年　　4 　　月　　1 　　日